臺灣高等法院刑事判決　　　　　　　　　　　　　九十一年度上易字第一二七七號
　　上　訴　人　臺灣宜蘭地方法院檢察署檢察官
　　上 訴 人即
　　被　　　告　甲○○
右上訴人因竊盜案件，不服臺灣宜蘭地方法院九十一年度易字第八五號，中華民國九
十一年四月十一日第一審判決 (起訴案號：臺灣宜蘭地方法院檢察署九十年度偵字第
三六三一號)提起上訴，本院判決如左：
    主  文
上訴駁回。
    事  實
一、甲○○與李坤樹（已於九十一年三月八日先行審結）基於共同為自己不法所有意
    圖之概括犯意聯絡，連續於九十年十一月十日、同年十一月十七日、十一月二十
    四日，三次先後在宜蘭縣員山鄉深洲重劃區工地內，先由甲○○與李坤樹共同徒
    手將乙○所有之鋼筋集中後，再由李坤樹單獨將鋼筋搬運至其所有之車牌號碼Ｉ
    Ｐ─１４４６號自用小貨車上，載至宜蘭縣羅東鎮的佳暉企業社售予不知情的負
    責人蘇義隆。其等二人每次均約竊得鋼筋四、五百公斤，第一次變賣二千元，第
    二次變賣一千八百元，第三次變賣二千二百元。總共變賣鋼筋所得約新台幣六千
    元，均由李坤樹一人單獨花用。嗣於九十年十二月三日十八時許，為警循線在宜
    蘭縣五結鄉○○村○○路三十一號前查獲。
二、案經宜蘭縣警察局羅東分局報告臺灣宜蘭地方法院檢察署檢察官偵查起訴。
    理  由
一、訊據被告甲○○到庭矢口否認有何竊盜犯行，辯稱：其對李坤樹竊取鋼筋犯行均
    不知悉等語。然查，右揭事實，業據被告於警訊中供述綦詳，查被告在警訊中供
    稱： 1.「（你與李坤樹是何關係？）工作中的工頭，是我僱請之工人。」2.「
    我是叫李坤樹用IP－1446小貨車搬上車，警方有查獲小貨車上所載運之贓物，大
    約三百公斤左右。」3.「我知道他鋼筋拿去賣。」4.「我知道共拿三次去賣，實
    際上共得多少錢我並不知情。」5.「（你有無得到酬勞？）未得任何分文。」6.
    「拿去冬山鄉變賣，確實地點我不知道。」7.「我知情並希望他買些冷飲、食物
    來吃而已。」等語。核與同案被告李坤樹在偵審中所供：1.「於九十年十二月三
    日下午十七時許在員山鄉深洲重劃區竊取該鋼筋，拿去變賣。」2.「共竊取三次
    ，共六千元許。總共有一千八百公斤左右。四百公斤左右。」3.「第一次變賣二
    千元許，第二次變賣一千八百元許，第三次變賣二千二百元許，第四次就被人贓
    俱獲。」4.「（現場有何人幫忙搬鋼筋？）甲○○：：幫忙我集中鋼筋變賣，他
    知道我要變賣。」（參警訊卷第二頁背面至第三頁）5.「甲○○是下班後將鋼筋
    撿起來後放置一堆。：：」6.「甲○○是負責將鋼筋堆放一起後，而我就駕車去
    載，甲○○將鋼筋堆放一起我就將鋼筋搬至我車上。」7.「第一次變賣二千元，
    第二次變賣一千八百元，第三次變賣二千二百元。總共變賣鋼筋所得約新台幣六
    千元，第一次大約是九十年十一月十日，第二次是九十年十一月十七日，第三次
    是九十年十一月二十四日，三次都是早上六時賣給人的。」（參警訊卷第四頁背
    面至第五頁）兩人於偵審中到庭供述等語相符一致，復有證人蘇義隆、被害人乙
    ○之指證，及贓物認領保管收據一份在卷可佐，被告甲○○空言置辯顯屬無由，
    委無可採。本件事證已明，被告犯行堪可認定。
二、被告上訴意旨稱：沒有幫李坤樹搬鋼筋云云，核與上開事證不符，不足採信。檢
    察官上訴則以：(一)原審判決僅認定「自民國九十年六月間某日起，至同年十二月
    三日止，連續偷竊」，尚未認定偷竊次數及數量云云，已經本院予以補正。
三、原審核被告意圖為自己不法之所有，竊取他人之動產之行為，係犯刑法第三百二
    十條第一項之竊盜罪。又其夥同共同被告李坤樹於行竊前共謀，行為時分擔犯行
    ，顯見其等二人具有共同之犯意聯絡及行為分擔，應論以共同正犯。被告先後多
    次竊盜犯行，時間緊接，觸犯構成要件相同之罪名，顯係基於概括犯意為之，應
    依刑法第五十六條連續犯之規定論以一罪，並加重其刑。爰引用上開法條及刑法
    第二十八條、第五十六條、第四十一條第一項、第七十四條第一款，罰金罰鍰提
    高標準條例第一條前段、第二條之規定，爰審酌被告利用工作之便不思循正當途
    徑獲取財富，反以行竊方式得財，惟念其犯後坦承犯行，竊得財物之價值甚微，
    造成被害人損失輕微，及其犯罪動機、目的、手段及素行等一切情狀，爰酌情量
    處有期徒刑四月，並諭知易科罰金之折算標準。末查，被告甲○○素無前科，有
    臺灣高等法院被告全國前案紀錄表存卷可考，其因一時失慮致罹刑章，被害人對
    此竊盜案件亦於偵查中當庭表示不願追究，信其經此偵審程序及科刑之判決，應
    能知所惕勵而無再犯之虞，爰併予宣告緩刑二年，以勵自新，並觀後效。量刑用
    法，均無不當，被告仍執前詞空言否認犯罪，而指摘原判決不當，為無理由，應
    予駁回。檢察官上訴略以被告矢口否認竊盜犯行，犯後態度惡劣，毫無悔意，且
    被害人報警前已為口頭警告，足以表徵被告並非一時失慮，應從重處刑，並以不
    宣告緩刑為適當云云，惟本件犯罪所得均由同案被告李坤樹獨得花用，顯見被告
    並非全為財物而行竊，被害人既不追究，原審從輕量刑並宣告緩刑，尚無不當，
    檢察官上訴為無理由，亦應駁回。
據上論斷，應依刑事訴訟法第三百六十八條判決如主文。
本案經檢察官覃正祥到庭執行職務。
中      華      民      國    九十一    年      六      月      十三    日
                              臺灣高等法院刑事第九庭
                                    審判長法  官  李  文  成
                                          法  官  官  有  明
                                          法  官  周  盈  文
右正本證明與原本無異。
不得上訴。
                                          書記官  吳  素  雲
中      華      民      國    九十一    年      六      月      十三    日
附錄本案論罪科刑法條全文
刑法第三百二十條第一項
意圖為自己或第三人不法之所有，而竊取他人之動產者，為竊盜罪，處五年以下有期
徒刑、拘役或五百元以下罰金。
